# 请教陈版主，针对破产企业如何确认收入？

提问人：追梦小子 时间：2022-06-10 10:58:43
陈版主你好， 2018 年我公司的客户财务状况持续恶化，我公司基于行业管理需求和维护客户关系的需要，还是持续向其提供服务，约提供了 400 万元服务。我公司根据会计准则的规定，预计不是很可能收回款项，暂时未确认收入。今年客户进入破产程序，我公司预计将收到 120 万元的款项。
请教陈版主，我公司收到该款项时，是确认 400 万元的收入的，差额 280 万元确认坏账，还是确认 120 万元收入，差额不用管？谢谢陈版主。

回答人：chenyiwei
由于此前暂未确认收入，且本期客户进入破产程序的事实进一步佐证了当初“对价并非很可能收回”这一判断的合理性，故建议根据客户破产清算的结果，根据实际收回的款项确认收入，而不是“确认 400 万元的收入的，差额 280 万元确认坏账”。